臺灣彰化地方法院刑事判決　 　　　　　　96年度易字第275號
公　訴　人　臺灣彰化地方法院檢察署檢察官
被　　　告　子○○
　　　　　　　　　　（現於臺灣彰化看守所羈押中）
　　　　　　巳○○
　　　　　　　　　　3
　　　　　　　　　　樓
　　　　　　　　　　（現於臺灣彰化看守所羈押中）
上列被告等因竊盜案件，經檢察官提起公訴（96年度偵字第703
號），被告於準備程序中自白，本院聽取當事人意見後，裁定由
受命法官獨任行簡式審判程序，茲判決如下：
    主  文
子○○、巳○○共同犯如附表一所示之罪，各處如附表一所示之
刑，應各執行有期徒刑貳年，扣案T型一字起子壹支及如附表二
之物，均沒收之。
    事實及理由
一、犯罪事實：
  (一)子○○前因3件竊盜、2件施用毒品案件，經臺灣臺灣中地方
    法院（92年度易字2466號、93年度中簡字313號、93年度易
    字1211號、93年度訴字531號、93年度訴字1134號）依序判
    處有期徒刑6月、4月、8月、8月、4月（後三者定執行刑1年
    6月），民國（下同）93年4月16日入監，接續執行，95年4
    月19日假釋出獄，本應於95年6月4日假釋期滿。然子○○又
    於假釋期內之95年5月29日犯施用毒品罪，95年10月12日經
    臺灣臺中地方法院（95年度訴字2700號判決）判刑7月，95
    年11月6日確定，尚未執行。
    巳○○則曾因竊盜、施用毒品、贓物案件，經臺灣臺中地方
    法院（92年度訴字1902號、93年度訴字748號、92年度中簡
    字1013號）依序被判處有期徒刑1年6月、10月、4月，合併
    定執行刑2年5月，92年10月3日入監，接續執行，94年9月25
    日執行完畢出監（構成累犯）。
  (二)子○○明知自己前案甫經判刑，尚未入監執行，見近來不鏽
    鋼回收行情頗佳，竟與巳○○共同意圖為自己不法之所有，
    兩人相約一同行竊交通工具後，再駕駛贓車四處行竊不鏽鋼
    物品。巳○○先於96年1月10日20時許，騎乘車牌號碼不詳
    之機車，前往子○○位於臺中市南屯區楓樹里互榮巷22 號
    之住處搭載子○○，並由子○○攜帶其所有，客觀上足以對
    人之生命、身體造成危害可供兇器使用之T型一字起子1 支
    ，由子○○之上開住處出發，沿途尋找適當的小貨車，嗣於
    同日23時許，在臺中市○○○路○段35巷25號前，發現丑○
    ○所有車牌號碼9R-2849號自小貨車，遂由巳○○則在一旁
    把風，子○○下車持T字扳手1支，插入車門鑰匙孔開啟後，
    再插入電門發動引擎，順利竊取得手，隨即由子○○駕駛上
    開自小貨車，巳○○騎乘機車尾隨回到子○○上述住處（即
    如附表一編號1犯行）。二人稍事休息，由子○○準備附表
    二之物預備作為犯罪工具，放在上述自小貨車上，於當晚約
    11時30分至12時之間，由子○○駕駛上述自小貨車，搭載巳
    ○○出發，由南屯交流道上國道一號高速公路，往南行駛到
    溪湖交流道進入彰化縣溪湖鎮，四處尋找可搬運之不鏽鋼物
    品，約在96年1月11日凌晨零時至1時間，於附表一編號2-5
    所示地點附近熄火下車，將工具留在車上，步行到附表一2-
    5地點，徒手將附表一編號2-5之不鏽鋼物品拆卸下來，再搬
    運上車後行竊得手。但二人認為所竊財物尚嫌不足，遂於95
    年1月11日凌晨1時許，沿省道台19線（彰水路）往南行駛，
    於96年1月11日凌晨2時許穿越舊西螺大橋到達雲林縣西螺鎮
    ，沿雲林縣西螺鎮○○路行駛，見到附表一編號6、7 、8之
    處有不鏽鋼物品可拆卸，便以同樣方式行竊得手（其中編號
    7之處見同一地址有3個攤位，係基於接續犯意一次行竊3個
    攤位上之不鏽鋼物品），再將車子開往西螺鎮中央市場附近
    停下，徒步進入中央市場，依序見附表一編號9、10 攤位有
    不鏽鋼物品，便徒手行竊並搬上小貨車後離去。兩人因為對
    於西螺鎮道路不熟，遂開車在西螺鎮內四處亂逛，見到附表
    一11-14之處有不鏽鋼物品，以同樣方式行竊得手，並繼續
    尋找通往高速公路之方式，於96年1月11日凌晨4時許，由西
    螺交流道北上逃逸，準備載往臺中市變賣。然於96年1月11
    日凌晨4時40分許，為警在彰化縣埤頭鄉國道一號218 公里
    北向處（埤頭收費站前）當場查獲，並扣得上開失竊物品、
    T型一字起子1支及附表二之工具一批。
二、認定事實之證據及理由：
  (一)被告2人於警詢、偵查、本院審理中之自白。
  (二)證人（被害人）丑○○、辛○○、庚○○、甲○○、己○○
    、午○○、乙○○、丙○○、壬○○、劉捷妤、辰○○、戊
    ○○、寅○、癸○○、丁○○、卯○○於警訊筆錄中之證述
    及贓物認領保管單16紙、現場照片20張，可證明被害之事實
    。
  (三)臺中市警察局車輛失竊證明表1紙、車輛竊盜資料個別查詢
    報表-查詢車輛認可資料1紙、車籍作業系統-查詢認可資料1
    紙，可證明為附表一編號1之犯罪事實。
  (四)扣案之白鐵製水溝蓋等物，為犯罪之贓物，已歸還被害人。
    又扣案之T型一字起子1支，即為被告子○○開啟小貨車車門
    ，發動引擎電門之工具。扣案附表二之工具則為預備行竊之
    工具。
  (五)綜上所述，本案事證明確，被告犯行已可確定。
三、論罪科刑之理由：
  (一)按刑法第321條第1項第3款之攜帶兇器竊盜罪，係以行為人
    攜帶兇器為其加重條件，此所謂兇器，其種類並無限制，凡
    客觀上足對人之生命、身體、安全構成威脅，具有危險性之
    兇器為已足，並不以攜帶之初有行兇之意圖為必要。查本件
    被告子○○行竊附表一編號1之小貨車時，所用之T型一字起
    子，質地堅硬、前端磨成稍微圓尖形（警卷內編號(六)照片）
    ，足以插入鑰匙孔轉動，客觀上顯足以對人身安全構成威脅
    ，應屬刑法第321條第1項第3款所稱之「兇器」甚明。核被
    告二人於附表一編號1犯行，係犯刑法第321條第1項第3款加
    重竊盜罪。
  (二)起訴書雖指控附表一編號2-14，均構成刑法第321條第1項第
    3款之罪名，然被告均否認附表一編號2-14犯行時有使用工
    具，辯稱：下車時均未攜帶工具，工具留在車上，且為避人
    耳目，所以停車位置離行竊地點有相當距離，都是徒手行竊
    ，連鐵門只是掛在插硝上而已，往上一提就可以拿起來等語
    。而全卷並無其他事證足以證明被告於附表一編號2-14犯行
    時隨身攜帶兇器，而刑法第321條第1項第3款之立法理由，
    在於隨身攜帶兇器之竊賊，可能會在犯行敗露之際隨即持兇
    器加害他人，反之。若竊賊並未隨身攜帶，而是與兇器有相
    當距離，其客觀上的危險性顯有不同，即難以該項加重事由
    論處。故公訴檢察官於準備程序中，亦同意變更為刑法第
    320條第1項普通竊盜罪，故本院認定附表一編號2至14，均
    係犯刑法第320條第1項之普通竊盜罪。
  (三)又附表一共14件犯罪，犯罪時間、地點均不同，附表一編號
    9 、10雖然同在西螺鎮中央市場內，但攤位相距有相當距離
    ，並非基於單一犯意所為之接續行為。至於附表一編號7西
    螺鎮○○路221號內3個攤位相接鄰，行竊之時間空間關係密
    切，難以切割，應認定為基於單一犯意之接續行為，被告一
    行為竊取3名被害人之財物，為同種想像競合關係，仍依刑
    法第55條論以一罪。又刑法已於96年7月1日後刪除連續犯規
    定，故附表一共編號14項之犯罪，應分論併罰。
  (四)被告二人就附表一共14件犯行，互有犯意聯絡、行為分擔，
    均為共同正犯。
  (五)被告子○○前次於90年11月14日，因偽造文書罪有期徒刑3
    月（臺灣高等法院臺中分院90年上訴字59號判決）執行完畢
    出監，距離本次犯罪時間（96年1月10日、11日）已超過5
    年以上。又子○○95年4月19日假釋出獄，本應於95年6月4
    日假釋期滿。然子○○又於假釋內之95年5月29日犯施用毒
    品罪，95年10月12日經臺灣臺中地方法院（95年度訴字2700
    號判決）判刑7月，95年11月6日確定，依刑法第78條應撤銷
    假釋，自不能視為有期徒刑已執行完畢，故不應構成累犯。
    而巳○○則有犯罪事實欄內之徒刑執行經過，甫於94年9月
    25日有期徒刑執行完畢，5年內故意再犯本罪，應依刑法第
    47條第1項論以累犯，並加重其刑。
  (六)量刑審酌：被告子○○前有2次以自備工具發動小貨車行
    竊之前科（臺灣臺中地方法院92年度易字2466號、93年度易
    字1211號），雖經判刑入獄，仍不知悔改，此次故技重施，
    尤其竟在所犯施用毒品罪甫經宣判尚未執行之際，惡性重大
    。巳○○雖亦有竊盜前科（臺灣臺中地方法院92年度訴字
    1902號），但犯罪手法與本件迥不相同。子○○雖然不構成
    累犯，但惡性較重；巳○○雖然構成累犯，但並沒有行竊小
    貨車的技術，此次聽命於子○○指揮之成分居多，惡性較輕
    。被告子○○自述因暫時失業，剛娶越南籍太太，家庭花
    費甚大，缺錢挺而走險。被告巳○○自述已離婚，育有一女
    ，因前些日子受傷不能工作，房租又到期，經濟壓力甚大，
    所以才挺而走險。所行竊之小貨車一台價值不斐，其餘不
    鏽鋼物品則價值較低，但被告自述整車不鏽鋼物品可以變賣
    新臺幣1萬多元。行竊之財物均已由被害人領回，被告犯後
    均已坦承犯行，態度尚可。被告二人年輕力壯，不思正當
    工作，僅因缺錢花用就以非法方式牟利，應予相當期間之拘
    禁，促使徹底反省，且竊盜犯行造成被害人身心財產危害非
    輕等一切情狀，各量刑如附表所示之刑期，並定應執行刑如
    主文。
  (七)按刑法第38條第1項第2款規定「供犯罪所用或犯罪預備之物
    」，應予沒收。犯案用T型一字起子1支，案發時放置在手排
    檔旁邊（有警卷內編號(六)照片可稽），為被告行竊小貨車之
    工具，且屬被告子○○所有，應宣告沒收。至於子○○所有
    之扣案工具一包（內有螺絲起子3支、手電筒1支、鉗子3支
    、板手12支、鐵鉗1支、鐵撬1支、美工刀1支、鑰匙1串）（
    即如附表二），雖然無法證明被告用以犯罪，但屬於「犯罪
    預備之物」，應併沒收之。
四、適用法條：
  (一)刑事訴訟法第273條之1、第310條之2、第454條第1項。
  (二)刑法第320條第1項、第321條第1項第3款、第28條、第55條
    、第47條第1項、第51條第5款、第38條第1項第2款。
  (三)刑法施行法第1-1條。
本案經檢察官鮑慧忠到庭執行職務。
中　　華　　民　　國　　96　　年　　3　　月　　　9  　日
                    刑事第三庭  法  官  葉明松
以上正本證明與原本無異。
如不服本判決，應於判決送達後10日內，向本院提出上訴狀（ 須
附繕本 ）。
告訴人或被害人對於判決如有不服具備理由請求檢察官上訴者，
其上訴期間之計算係以檢察官收受判決正本之日期為準。
中　　華　　民　　國　　96　　年　　3 　　月　　 9　　日
                                書記官  于淑真
【附表一】
┌──┬─────┬───────┬───┬──────┬────────┬────────┐
│編號│犯罪時間  │犯罪地點      │被害人│所得財物    │子○○宣告刑主文│巳○○宣告刑主文│
├──┼─────┼───────┼───┼──────┼────────┼────────┤
│1   │96年1月10 │台中市○○○路│丑○○│9R-2849號自 │子○○共同攜帶兇│巳○○共同攜帶兇│
│    │日晚上11  │二段35巷25號前│      │小貨車一台  │器竊盜，處有期徒│器竊盜，累犯，處│
│    │時許      │              │      │            │刑柒月，扣案T型 │有期徒刑柒月，扣│
│    │          │              │      │            │一字起子壹支沒收│案T型一字起子壹 │
│    │          │              │      │            │之。            │支沒收之。      │
├──┼─────┼───────┼───┼──────┼────────┼────────┤
│2   │96年1月11 │彰化縣溪湖鎮長│庚○○│攤位之白鐵門│子○○共同竊盜，│巳○○共同竊盜，│
│    │日0-1時許 │青街7號前攤位 │      │2片         │處有期徒刑月，│累犯，處有期徒刑│
│    │          │              │      │            │附表二之物沒收之│月，附表二之物│
│    │          │              │      │            │。              │沒收之。        │
├──┼─────┼───────┼───┼──────┼────────┼────────┤
│3   │96年1月11 │彰化縣溪湖鎮長│辛○○│攤位之白鐵片│子○○共同竊盜，│巳○○共同竊盜，│
│    │日0-1時許 │青街9號前攤位 │      │4片         │處有期徒刑月，│累犯，處有期徒刑│
│    │          │              │      │            │附表二之物沒收之│月，附表二之物│
│    │          │              │      │            │。              │沒收之。        │
├──┼─────┼───────┼───┼──────┼────────┼────────┤
│4   │96年1月11 │彰化縣溪湖鎮果│午○○│白鐵製水槽1 │子○○共同竊盜，│巳○○共同竊盜，│
│    │日0-1時許 │菜市場飲食區攤│      │只、白鐵製蓋│處有期徒刑月，│累犯，處有期徒刑│
│    │          │位            │      │子1只       │附表二之物沒收之│月，附表二之物│
│    │          │              │      │            │。              │沒收之。        │
├──┼─────┼───────┼───┼──────┼────────┼────────┤
│5   │96年1月11 │彰化縣溪湖鎮長│己○○│圍牆之白鐵門│子○○共同竊盜，│巳○○共同竊盜，│
│    │日0-1時許 │青街127號前   │      │1扇         │處有期徒刑月，│累犯，處有期徒刑│
│    │          │              │      │            │附表二之物沒收之│月，附表二之物│
│    │          │              │      │            │。              │沒收之。        │
├──┼─────┼───────┼───┼──────┼────────┼────────┤
│6   │96年1月11 │雲林縣西螺鎮建│戊○○│白鐵製門板2 │子○○共同竊盜，│巳○○共同竊盜，│
│    │日2時許   │興路119號前攤 │      │面、白鐵製軌│處有期徒刑月，│累犯，處有期徒刑│
│    │          │位            │      │條          │附表二之物沒收之│月，附表二之物│
│    │          │              │      │            │。              │沒收之。        │
├──┼─────┼───────┼───┼──────┼────────┼────────┤
│7   │96年1月11 │雲林縣西螺鎮建│劉捷妤│白鐵製拉門2 │子○○共同竊盜，│巳○○共同竊盜，│
│    │日2時許   │興路221號（賣 │      │組、蓋子4 片│處有期徒刑月，│累犯，處有期徒刑│
│    │          │素食、魷魚羹、│      │、盒子2個   │附表二之物沒收之│月，附表二之物│
│    │          │鍋燒麵之攤位）├───┼──────┤。              │沒收之。        │
│    │          │              │寅○  │白鐵製拉門2 │                │                │
│    │          │              │      │組          │                │                │
│    │          │              ├───┼──────┤                │                │
│    │          │              │卯○○│白鐵製拉門2 │                │                │
│    │          │              │      │片          │                │                │
├──┼─────┼───────┼───┼──────┼────────┼────────┤
│8   │96年1月11 │雲林縣西螺鎮建│乙○○│白鐵製自來水│子○○共同竊盜，│巳○○共同竊盜，│
│    │日2時許   │興路252號前   │      │蓋1片       │處有期徒刑月，│累犯，處有期徒刑│
│    │          │              │      │            │附表二之物沒收之│月，附表二之物│
│    │          │              │      │            │。              │沒收之。        │
├──┼─────┼───────┼───┼──────┼────────┼────────┤
│9   │96年1月11 │雲林縣西螺鎮中│甲○○│白鐵板9片   │子○○共同竊盜，│巳○○共同竊盜，│
│    │日2時許   │央市場內攤位  │      │            │處有期徒刑月，│累犯，處有期徒刑│
│    │          │              │      │            │附表二之物沒收之│月，附表二之物│
│    │          │              │      │            │。              │沒收之。        │
├──┼─────┼───────┼───┼──────┼────────┼────────┤
│10  │96年1月11 │雲林縣西螺鎮中│壬○○│白鐵製濾網器│子○○共同竊盜，│巳○○共同竊盜，│
│    │日2時許   │央市場內攤位  │      │1座         │處有期徒刑月，│累犯，處有期徒刑│
│    │          │              │      │            │附表二之物沒收之│月，附表二之物│
│    │          │              │      │            │。              │沒收之。        │
├──┼─────┼───────┼───┼──────┼────────┼────────┤
│11  │96年1月11 │雲林縣西螺鎮中│辰○○│白鐵製拉門5 │子○○共同竊盜，│巳○○共同竊盜，│
│    │日2-3時許 │正路168號前   │      │面          │處有期徒刑月，│累犯，處有期徒刑│
│    │          │              │      │            │附表二之物沒收之│月，附表二之物│
│    │          │              │      │            │。              │沒收之。        │
├──┼─────┼───────┼───┼──────┼────────┼────────┤
│12  │96年1月11 │雲林縣西螺鎮光│癸○○│白鐵板1片   │子○○共同竊盜，│巳○○共同竊盜，│
│    │日2-3時許 │復西路181號前 │      │            │處有期徒刑月，│累犯，處有期徒刑│
│    │          │攤位          │      │            │附表二之物沒收之│月，附表二之物│
│    │          │              │      │            │。              │沒收之。        │
├──┼─────┼───────┼───┼──────┼────────┼────────┤
│13  │96年1月11 │雲林縣西螺鎮光│丁○○│白鐵板2片   │子○○共同竊盜，│巳○○共同竊盜，│
│    │日2-3時許 │復西路169號前 │      │            │處有期徒刑月，│累犯，處有期徒刑│
│    │          │攤位          │      │            │附表二之物沒收之│月，附表二之物│
│    │          │              │      │            │。              │沒收之。        │
├──┼─────┼───────┼───┼──────┼────────┼────────┤
│14  │96年1月11 │雲林縣西螺鎮中│丙○○│白鐵製置物架│子○○共同竊盜，│巳○○共同竊盜，│
│    │日2-3時許 │山路136號前   │      │1組         │處有期徒刑月，│累犯，處有期徒刑│
│    │          │              │      │            │附表二之物沒收之│月，附表二之物│
│    │          │              │      │            │。              │沒收之。        │
└──┴─────┴───────┴───┴──────┴────────┴────────┘
【附表二】
┌────┬────┐
│螺絲起子│  3支   │
├────┼────┤
│手電筒  │  1支   │
├────┼────┤
│鉗子    │   3支  │
├────┼────┤
│板手    │  12支  │
├────┼────┤
│鐵鉗    │  1支   │
├────┼────┤
│鐵撬    │  1支   │
├────┼────┤
│美工刀  │  1支   │
├────┼────┤
│鑰匙    │  1串   │
├────┼────┤
│黑色包包│  1個   │
└────┴────┘
【附錄本案論罪法條】
中華民國刑法第321條
犯竊盜罪而有左列情形之一者，處 6 月以上、 5 年以下有期徒
刑：
一  於夜間侵入住宅或有人居住之建築物、船艦或隱匿其內而犯
    之者。
二  毀越門扇、牆垣或其他安全設備而犯之者。
三  攜帶兇器而犯之者。
四  結夥三人以上而犯之者。
五  乘火災、水災或其他災害之際而犯之者。
六  在車站或埠頭而犯之者。
前項之未遂犯罰之。
中華民國刑法第320條
意圖為自己或第三人不法之所有，而竊取他人之動產者，為竊盜
罪，處 5 年以下有期徒刑、拘役或 5 百元以下罰金。
意圖為自己或第三人不法之利益，而竊佔他人之不動產者，依前
項之規定處斷。
前二項之未遂犯罰之。
